# 请教陈版：母公司吸收合并全资子公司的会计处理

提问人：emmafisher 时间：2021-05-07 09:31:33
母公司吸收合并全资子公司，个别报表：母公司长投与子公司合并过来的净资产抵消，中间差额按准则规定冲减母公司资本公积；合并报表：冲减的这块资本公积与子公司的期末未分配利润抵消，相当于合并层面无影响，同时这部分抵消以后每年需要滚调。现金流，母公司：处置子公司及其他营业单位收到的现金净额，子公司：支付的其他与投资活动有关的现金，合并：相互抵消。陈版，你看我理解的对不对？

回答人：chenyiwei
子公司的个别现金流量表应为“支付其他与筹资活动有关的现金”。其他方面，你的理解基本合理。